# 非营利组织是否需要并表

提问人：慕 颜 韵 时间：2021-06-03 20:37:41
请教陈老师：
公司A独资设立一研究院B（与A同行业）出资并将一些专利转让给该研究院B，这些专利构成研究院研究的基础，专利权已转移。
研究院B归省民政厅直接管理，其与行业中其他研究院、大学等组织成立联盟，可以共享资源，共享成果（仅与该成果共同研究方共享，即联盟内未参与该项目研究，不享有该成果），宗旨为促进行业发展。研究院B的部分章程约定：
“ 举办 者享有下列 权 利利：：
1. 了解本单位经营状况和财务状况；
2. 推荐理事和监事；
3. 有权查阅理事会会议记录和本单位财务会计报告。
章程未章程未 约 定清算定清算 时 剩余剩余 财产 的的 归 属。属。
经费 来源来源：：
1. 开办资金；
2. 在业务范围内开展服务的收入；
3. 利息；
4. 捐赠；
5. 其他合法收入。
经费必须用于章程规定的业务范围和事业发展，盈余不得分 红 。。 ”
公司A的技技 术 高管高管控制研究院B的财务与经营活动，该技技 术 高管高管拥有丰富的该行业高端研究人员的人力资源（各种原因，该部分人员无法直接为企业A提供研究服务，公司A依托B更容易更容易得到这些人员的服务，并非不可以），公司A会委托研究院B研发或改进相关产品，依出售此产品数量付研发费用，无法可靠估计技术价值，但与研究院向其他客户出售类似技术的价格相似，研究开发过程中会有公司A人员不断提意见改进（其他客户也是此模式），上述交易 对 价、模式均符合行 业惯 例例。公司A并非非 B 的主要客 户 ，甚至仅为小客户。研发的产品并非公司A主要产品（占收入比例不高），但不排除日后成为其主要产品（可能性非常小）。
问题 1 ：研究院B是否需要纳入合并？
问题 2 ：潜在的可变回报，（即研究院B偷偷给A相应的技术，且不追究A责任，但并非正常赠予）是否符合控制三要素的可变回报？
该案例与《中审众环研究——问题3-2-102》相似，但不知道不同之处是否构成不纳入合并的理由，特来请教陈老师。
学生理解：虽然A公司可以通过该技术高管控制B，也有成立B便于利用技术高管的人脉来研发或改进产品的目的，但是，其与该研究院B的交易对价、交易条款等交易习惯符合行业惯例，且不违背B的宗旨。所以A并未从研究院B获得可变回报，A对其的控制，仅为使其正常运转，故不需要纳入合并范围。

回答人：chenyiwei
主帖案例与你提到的《中审众环研究》中的案例类似，该研究院的设立目的主要是为A企业提供服务，A企业虽然不能直接获得分红，但可以获得研究成果使用权、协同效应等方面的可变回报，因此应纳入A的合并报表范围。

提问人：xiao9612 时间：2021-07-31 00:08:00
请问陈版主，如果合并报表，是按照企业准则正常合并吗，因为非营利组织资产属于捐赠所得，举办人不具有资产处置权，按比例归属母公司是否不合适。

回答人：chenyiwei
正常合并，均作为归母净资产。